【裁判字號】    99,抗,100
【裁判日期】    990504
【裁判案由】    本票裁定
【裁判全文】
臺灣板橋地方法院民事裁定               99年度抗字第100號
抗  告  人
即相對人    甲○
相  對  人
即聲請人    乙○○
上列當事人間聲請本票裁定准予強制裁定事件，抗告人對於本院
中華民國99年4月9日99年度司票字第1462號裁定提起抗告，本院
裁定如下：
    主      文
抗告駁回。
抗告程序費用由抗告人負擔。
    理      由
一、按「執票人向本票發票人行使追索權時，得聲請法院裁定後
    強制執行」票據法第123 條定有明文。又按「執票人依票據
    法第123 條規定，向本票發票人行使追索權時，聲請法院裁
    定對發票人之財產強制執行者，其性質與非訟事件無殊，法
    院就本票形式上之要件是否具備予審查為已足。至該本票債
    務是否已因清償而消滅，應依訴訟程序另謀解決，殊不容於
    裁定程序中為此爭執」、「本票執票人，依票據法第一百二
    十三條規定，聲請法院裁定許可對發票人強制執行，係屬非
    訟事件，此項聲請之裁定，及抗告法院之裁定，僅依非訟事
    件程序，以審查強制執行許可與否，並無確定實體上法律關
    係存否之效力，如發票人就票據債務之存否有爭執時，應由
    發票人提起確認之訴，以資解決」分別有最高法院56年台抗
    字第714 號、57年台抗字第76號判例意旨參照。
二、本件相對人主張：伊執有林慧琪及抗告人共同簽發如附表所
    示之本票，並記明免除作成拒絕證書之本票1紙（下稱系爭
    本票），詎經提示後未獲清償，依票據法第123條之規定聲
    請裁定許可強制執行等情，業據相對人提出本票1紙為證，
    原裁定予以准許，即無不合。
三、抗告人抗告意旨雖以：抗告人前於民國96年7月12日向相對
    人借款，並以其所有之不動產設定抵押權予相對人及於翌日
    簽發系爭本票作為擔保，惟抗告人已於96年8月21日清償全
    部借款及將相對人之抵押權予以塗銷，相對人告知已撕毀系
    爭本票，竟持系爭本票聲請准予強制執行之裁定，爰對該裁
    定提起抗告，並聲明原裁定廢棄等語。經查：本件抗告人主
    張關於已清償系爭本票借款之原因事實，縱令抗告人前揭所
    稱屬實，亦係實體上法律關係之爭執，依前開說明，自應由
    抗告人另行提起訴訟，或於強制執行程序終結前依強制執行
    法第14條第2項之規定提起債務人異議之訴，以資救濟。揆
    諸上開說明，抗告人抗告各節，本件非訟程序尚不得加以審
    究，仍應為許可強制執行之裁定。從而，抗告意旨指摘原裁
    定不當，求予廢棄，並無理由，應予駁回。
四、結論：本件抗告為無理由，依非訟事件法第55條第2項、第
    46條、第21條第2項，民事訴訟法第495條之1第1項、第449
    條第1項、第78條，裁定如主文。
中    華    民    國    99    年    5    月    4     日
                  民事第三庭  法  官  張紫能
上為正本係照原本作成
如不服本裁定，僅得於收受本裁定正本送達後10日內，以適用法
規顯有錯誤為理由，向本院提出再抗告狀，（須附繕本一份及
繳納再抗告裁判費新台幣1,000元），經本院許可後紿可再抗告。
中    華    民    國    99    年    5    月    4     日
                              書記官  蔡佳容
┌───────────────────────────────────────────────────────────────┐
│本票附表：                                                                                                   99年度抗字第100號│
├───┬─────────┬─────────┬───────────┬────────────┬──────────┬───┤
│編  號│發    票    日    │  票  面  金  額  │到        期        日│  利  息  起  算  日    │ 票   據   號   碼  │備 註 │
│      │                  │  （新  台  幣）  │                      │                        │                    │      │
├───┼─────────┼─────────┼───────────┼────────────┼──────────┼───┤
│001   │96年7月13日       │0000000元         │未載                  │99年3月24日             │0000000             │      │
└───┴─────────┴─────────┴───────────┴────────────┴──────────┴───┘

司法院資訊處製作；財團法人民間司法改革基金會備份。
